臺灣桃園地方法院刑事判決　　　　　　　　　　　　九十一年度訴字第一二六六號
　　公　訴　人　臺灣桃園地方法院檢察署檢察官
　　被　　　告　甲○○
右列被告因違反毒品危害防制條例案件，經檢察官提起公訴（九十一年度毒偵字第七
三號），本院判決如左：
        主  文
本件管轄錯誤，移送臺灣板橋地方法院。
        理  由
一、公訴意旨略以：被告甲○○前因施用毒品案件，經觀察、勒戒後，認無繼續施用
    毒品之傾向，經臺灣桃園地方法院檢察署檢察官於民國九十年七月三十一日以九
    十年度毒偵字第二七０三號為不起訴處分確定。嗣被告又基於施用毒品之犯意，
    於九十年十二月二十四日日回溯九十六小時內某一時點，某不詳地點施用第一、
    二級毒品海洛因及安非他命，經依本院九十一年度毒聲字第三九八號裁定送勒戒
    處所觀察、勒戒後，認有繼續施用毒品之傾向，因認被告涉有違反毒品危害防制
    條例第十條第一項及第二項之罪嫌。
二、按案件由犯罪地或被告之住所、居所或所在地之法院管轄，刑事訴訟法第五條第
    一項定有明文。
三、經查本件被告之住所地在臺北縣三峽鎮○○路十二號九樓之二，其居所在同鎮○
    ○路二三二號，此經被告陳明在卷，並有臺北縣三峽鎮戶政事務所九十一年十月
    十四日北縣峽戶字第０九一０００五五四一號函所附被告之戶籍謄本乙份在卷可
    稽，又本件公訴人起訴於九十一年九月十六日繫屬於本院時，被告之所在地係在
    臺灣新竹戒治所執行強制戒治中，亦有臺灣桃園地方法院檢察署檢察官強制戒治
    處分執行指揮書、臺灣新竹戒治所送達復函及被告送達證書、臺灣桃園地方法院
    法務部在監在押資料表各乙紙附卷可憑，是被告之住居所、所在地均非在本院轄
    區。次查，被告於本院審理中固不否認有施用第一、二級毒品之犯行，惟被告辯
    稱：其在臺北縣朋友住處或大陸地區施用，未在本院管轄之桃園縣境內施用毒品
    等語綦詳，是以，縱被告係於九十年十二月二十四日下午十時三十分許為內政部
    警政署航空警察局人員在中正機場第二航廈入境海關室內查獲，佐以其所辯：其
    在飛機上並未施用毒品等語，並無任何證據足證被告之犯罪地在本院管轄區，公
    訴人向本院提起公訴，揆諸首開說明，自有未合，爰諭知管轄錯誤並移送有管轄
    權之臺灣板橋地方法院。據上論斷，應依刑事訴訟法第三百零四條，判決如主文
    。本案經檢察官林安紜到庭執行職務。
中      華      民      國      九十一    年      十二    月      四    日
                              臺灣桃園地方法院刑事第一庭
                              審判長法  官  吳  爭  奇
                                    法  官  黃  斯  偉
                                    法  官  胡  芷  瑜
右正本證明與原本無異。
如不服本判決，應於判決送達後十日內向本院提出上訴狀 (應附繕本)，上訴於臺灣
高等法院。
                                    書記官  劉  晨  輝
中      華      民      國      九十一    年      十二    月    十一    日
